【裁判字號】    90,易,259
【裁判日期】    900717
【裁判案由】    偽造文書
【裁判全文】
臺灣桃園地方法院刑事判決                            九十年度易字第二五九號
    公  訴  人  臺灣桃園地方法院檢察署檢察官
    被      告  甲○○
右列被告因偽造署押案件，經檢察官提起公訴（八十九年度偵字第一八六一九號），
本院判決如左：
    主  文
甲○○連續偽造署名，足以生損害於公眾及他人，累犯，處有期徒刑伍月，如易科罰
金，以參佰元折算壹日。桃園縣警察局桃園分局大樹派出所八十九年四月九日搜索扣
押證明筆錄（收據，證明）上偽簽之「白雲程」署名壹枚（含指印）；桃園縣警察局
桃園分局大樹派出所八十九年四月九日下午九時二十分許、同年月十日上午六時二十
分許之警訊筆錄及桃園縣警察局桃園分局景福派出所同年月二十四日上午十一時三十
分許之警訊筆錄上偽簽之「白雲程」署名各壹枚（均含其上所按之指印）；臺灣桃園
地方法院檢察署同年月十日下午十時許及同年月二十四日下午十時五十分許之訊問筆
錄上偽簽之「白雲程」署名各壹枚均沒收。
    事  實
一、甲○○前於民國八十二年、八十三年間因違反肅清煙毒條例案件及麻醉藥品管理
    條例案件，分別經本院及臺灣雲林地方法院各判處有期徒刑三年八月及七月確定
    ，並定應執行刑有期徒刑三年八月，而於八十四年六月七日假釋出監，並於八十
    六年五月七日假釋期滿未經撤銷視為執行完畢，竟猶不知悔改，因遭通緝為免被
    警察發現緝捕，基於偽造署名之概括犯意，先於八十九年四月九日下午八時五分
    許，在桃園縣桃園市○○路七一巷三弄十二號遇警查緝吸毒時，冒用其胞兄「白
    雲程」之名義應訊，並於警偵訊過程中，接續於下述時地，在下揭筆錄上，偽簽
    「白雲程」之署名：（１）、八十九年四月九日下午九時十五分許，在上址，於
    搜索扣押證明筆錄上（並按指印）。（２）同日下午九時二十分；同年月十日上
    午六時二十分許，在桃園縣警察局桃園分局大樹派出所之警訊筆錄上（並按指印
    ）。（３）、同年四月十日下午十時十分許，在臺灣桃園地方法院檢察署（以下
    簡稱桃園地檢）檢察官訊問筆錄上。其復於八十九年四月二十四日上午八時三十
    分許，在桃園縣北興街十八號四樓五０一室門前因施用毒品為警查獲時，又承前
    偽造署名之犯意，再冒用「白雲程」之名義應訊，於警偵訊過程中，接續於下述
    時地及筆錄上偽簽「白雲程」署名：（１）八十九年四月二十四日上午十一時三
    十分（起訴書載為五十分）許，在桃園縣警察局桃園分局景福派出所之警訊筆錄
    上（並按指印）。（２）同日下午十時五十分許，在桃園地檢檢察官訊問筆錄上
    。其右揭六次偽簽白雲程署名，均足生損害於白雲程及偵查機關對於人犯查核之
    正確性。嗣於同年六月二十三日經桃園地檢傳訊白雲程到庭時，經白雲程指出係
    甲○○冒用應訊，始悉上情。
二、案經臺灣桃園地方法院檢察署檢察官偵查起訴。
        理  由
一、訊據被告甲○○對於右揭犯罪事實均坦承不諱，核與被害人白雲程指訴情節相符
    ，並有右開筆錄、搜索扣押證明筆錄附於八十九年度毒偵字第二二０六號卷及本
    院卷可稽，而事實欄所載筆錄上之指印，經檢察官送內政部警政署刑事警察局鑑
    定比對結果，確與被告之指紋特徵相吻合，有內政部警政署八十九年十月四日（
    八九）刑紋字第一四三八一九號鑑驗書附卷可稽，被告自白核與事實相符，其右
    揭犯行，可以認定。
二、核被告所為，係犯刑法第二百十七條第一項之偽造署名罪。其為掩飾犯行，於八
    十九年四月九日及同年四月二十四日遭警查獲時，冒用「白雲程」名義應訊，二
    次並分別於上開數筆錄偽簽「白雲程」之署名，應認各次查獲時分別所偽簽之署
    名係單一偽造署名行為之接續。又其先後二次遭警查獲時偽簽「白雲程」署名行
    為，時間緊接，方法相同，觸犯構成要件相同之罪，顯係基於概括犯意為之，為
    連續犯，應依刑法第五十六條規定，以一罪論，並加重其刑。再被告前因事實欄
    所示之論罪科刑情形，並已執行完畢，此有臺灣高等法院被告全國前案紀錄表在
    卷可按，其於五年內再犯本件有期徒刑以上之罪，為累犯，應依刑法第四十七條
    規定，加重其刑，並遞加重之。查被告行為後，關於易科罰金之折算標準，刑法
    第四十一條業於九十年一月十日經修正公布，並於同年月十二日生效，易科罰金
    之適用範圍擴大為最重本刑五年以下有期徒刑之罪，並明定併合處罰之數罪，如
    各罪均得易科罰金者，其應執行之刑逾六月時，亦得適用之，是被告行為後法律
    已有變更，應依刑法第二條第一項前段之規定，適用裁判時即修正後之刑法第四
    十一條第一項前段，附此敘明。爰審酌被告因遭通緝中，為脫免逮捕即冒用其兄
    名義製作筆錄，惟其犯後坦承，態度尚稱良好等一切情狀，量處如主文所示之刑
    ，並諭知易科罰金之折算標準。
三、桃園縣警察局桃園分局大樹派出所八十九年四月九日搜索扣押證明筆錄（收據，
    證明）上偽簽之「白雲程」署名一枚（含指印）；桃園縣警察局桃園分局大樹派
    出所八十九年四月九日下午九時二十分許、同年月十日上午六時二十分許之警訊
    筆錄及桃園縣警察局桃園分局景福派出所同年月二十四日上午十一時三十分許之
    警訊筆錄上偽簽之「白雲程」署名各一枚（均含其上所按之指印）；臺灣桃園地
    方法院檢察署同年月十日下午十時許及同年月二十四日下午十時五十分許之訊問
    筆錄上偽簽之「白雲程」署名各一枚，均係被告所偽造之署名及指印，均應依刑
    法第二百十九條規定沒收。
據上論斷，應依刑事訴訟法第二百九十九條第一項前段，刑法第二條第一項前段、第
五十六條、第二百十七條第一項、第四十七條、修正後第四十一條第一項前段、二百
十九條，罰金罰鍰提高標準條例第二條，判決如主文。
本案經檢察官李山明到庭執行職務。
中      華      民      國    九十      年      七      月     十七     日
                                臺灣桃園地方法院刑事第六庭
              審判長法  官  孫 惠 琳
                                          法  官  林 春 鈴
                                          法  官  簡 婉 倫
右正本證明與原本無異。
如不服本判決，應於判決送達後十日內向本院提出上訴狀( 應附繕本 )，上訴於
臺灣高等法院。
                                          書記官  王 泰 元
中      華      民      國    九十      年      七      月    二十三    日
附錄本案論罪科刑法條：
刑法第二百十七條第一項：
偽造印章、印文或署押，足以生損害於公眾或他人者，處三年以下有期徒刑。


司法院資訊處製作；財團法人民間司法改革基金會備份。
